

О СЕБЕ

Я Java разработчик, в настоящее время я программирую уже более 2-х лет.

Ранее работал 4 года в банках и занимался расширением клиентского портфеля в крупных банках ВТБ и Росбанк.

Моя цель — развиваться в области разработки ПО и вносить свой вклад в создание высококачественных IT продуктов.

МОЙ СТЕК ТЕХНОЛОГИЙ

- * Язык программирования: JavaSE, JavaEE
- * Модули Spring Framework: Boot, Data, MVC, Security, Hibernate + JPA, JDBC, JDBC Template
- * Базы данных: MySQL, PostgreSQL
- * Контроль версий: Git
- * Контейнеризация и CI/CD: Docker, Docker Compose, Docker Swarm, изучаю Kubernetes
- * Тестирование: JUnit, Mockito
- * Брокеры сообщений: Kafka
- * Операционные системы: Linux и Windows

КОНТАКТНЫЕ ДАННЫЕ

Мобильный телефон: +7 (991) 746-16-10 telegram: https://t.me/nikita_shevnin Email: nikita.shevnin2016@yandex.ru github: https://github.com/NikitaShevnin LinkedIn: https://www.linkedin.com/in/nikita-shevnin/

ШЕВНИН НИКИТА

Java Developer

ОБРАЗОВАНИЕ

АФ РАНХиГС, г. Барнаул (Бакалавриат).

2014 — 2017 Экономики и права, Государственное и муниципальное управление Алтайский государственный университет, Барнаул (Магистратура).

2017 — 2019 ФМКФиП, Регионоведение России

ООО "ГИКБРЕИНС Веб-разработка на Java. (Профессиональная переподготовка).

2024 Разработчик. Програмист. Веб-разработка на Java

ОПЫТ РАБОТЫ

Your CodeReview - (проектная работа карьерный трек) Java-разработчик 2024 — по настоящее время.

Работаю в команде единомышленников со следующим стеком технологий над пет проектами на Java стеке. Участвую в разработке серверных приложений на Java, применяя Spring Boot, Spring Data и Spring Security.

Проект на которым я работаю в настоящее время:

https://github.com/NikitaShevnin/taskTrackerProject

Астон Софт - Java Backend Developer (стажер java интенсив)

2024 - 2024

Прошёл Java интенсив. Во время интенсива я приобрел ценный практический опыт в разработке RESTful-приложений и углубил свои знания в работе с современными инструментами и технологиями.

Работал на стеке: Java, Spring Framework (Spring Boot, Spring Data, Spring MVC, Spring Security), linux, jenkins, Hibernate, JPA, SQL, Git, Docker, JUnit, Mockito.

<u>Банк ВТБ (ПАО)</u> - Старшний менеджер по работе с корпоративными клиентами

2023 - 2024

Развитие клиентского портфеля банка

Решение проблемных кейсов связанных с зависанием перечислений по зарплатному реестру.

РОСБАНК - Менеджер по прямым продажам

2022 - 2023

привлечение новых клиентов на банковское обслуживание и зарплатный проект.

НАВЫКИ

SOFT SKILLS

- Уменю работать в команде и эффективно взаимодействовать с коллегами по методологии Agile (Scrum, Canban).
- Могу четко объяснять свои идеи и технические решения.
- Аналитические навыки
- Имею желание постоянно развивать свои навыки и осваивать новые технологии.

HARD SKILLS

Знание Java: Углублённое понимание принципов работы языка.

Фреймворки: Spring, Hibernate, JavaServer Faces (JSF).

Базы данных: Опыт работы с СУБД PostgreSQL, MySQL, Oracle.

Управление версиями: хорошо знаком с Git.

Разработка RESTful API: Понимание принципов разработки и интеграции API.

Тестирование: Опыт написания юниттестов с использованием JUnit или других тестовых фреймворков.